【裁判字號】    90,交抗,640
【裁判日期】    900928
【裁判案由】    聲明異議
【裁判全文】
臺灣高等法院臺中分院刑事裁定                      九十年度交抗字第六四號
      抗  告  人
      即受處分人  甲○○
右抗告人因違反道路交通管理處罰條例案件，不服臺灣彰化地方法院中華民國九十年
五月三十一日裁定（八十九年度交聲字第三號），提起抗告，本院裁定如左：
      主    文
抗告駁回。
      理    由
一、按「汽車駕駛人，駕駛人看到鐵路平交道標誌或標線後，應即速度減低至時速一
    五公里以下，接近平交道時，鐵路平交道設有遮斷器或看守人員管理，如遮斷器
    已開始放下或看守人表示停止時，應即暫停，俟遮斷器開放或看守人員表示通行
    後，始得通過。如遮斷器未放下或看守人員未表示停止，仍應看、聽鐵路兩方無
    火車駛來，始得通過」道路交通安全規則第一０四條第一項第一款訂有明文，若
    有違反，則依道路交通管理處罰條例第五十四條第一項第一款規定「汽車駕駛人
    ，駕車在鐵路平交道左列情形之一者，處兩千元以上四千元以下（住新台幣六千
    元以上一萬二千元以下）罰鍰。因而肇事者，並吊銷其駕駛執照：不遵守看守人
    員之指示或遮斷器開始放下，或警鈴以響、閃光號誌已顯示，仍強行闖越者」罰
    鍰，並依同條第六十三條第一項第三款之規定記違規點數三點。
二、經查，受處分人駕駛車牌號碼ＭＺＥ—１２７號重型機車，於八十八年六月二十
    七日上午八時四十分許，行經彰化縣彰化市○○街○○道處，於警鈴號至已顯示
    ，遮斷桿已開始放，仍以時速二十二公里速度闖越交道等情，有內政部警政署鐵
    路警察局公警局鐵警刑字第００六五三五號舉發違反道路交通管理事件通知單及
    照片二幀可稽，並經證人及現場處之警員賴聰穎到庭結證屬，且觀諸照片顯示號
    誌、遮斷器正常，對向車輛已停止前進等候火車通過，抗告人仍以二十公里時速
    前行，足見抗告人於原審辯伊行經平交道路越過停止線時，警鈴未響，號誌未顯
    示云云，不可採信。本件事證明確，彰化監理站依前開規定予以裁罰，並無不當
    。原審法院因認受處分人之異議為無理由，而予駁回，經核並無不當。抗告意旨
    略謂：彰化市○○街○路平交道鐵軌與停止線間相隔三十公尺，其間並劃為黃線
    禁止停車區域，當駕駛人跨越停止線後，紅色訊號燈閃爍，依「道路交通標誌標
    線號設置規則」第二０九條規定號誌紅燈開始閃爍時，車輛應停止於停止線前，
    如已在平交道中，應迅速離開。抗告人於鐵路平交道上（黃線區）停車應被罰；
    於鐵路平交道上迴車也被罰。該處又屬黃線區○○○路平交道範圍，亦不能停車
    ，如此走、停、迴皆須受罰，如何正當跨越鐵路平交道上，方不受罰？抗告人依
    法駕車，並無違法之處，為此提出聲明異議，請求撤銷原處分云云。然其並未提
    出有利證據以資證明，空言辯飾，自無可採，抗告為無理由，應予駁回。
三、據上論結，應依道路交通案件處理辦法第二十六條，刑事訴訟法第四百十二條，
    裁定如主文。
中      華      民      國      九十     年       九      月   二十八   日
                                    臺灣高等法院臺中分院刑事第七庭
                                          審判長法  官  林  榮  龍
                                                法  官  謝  說  容
                                                法  官  黃  日  隆
右正本證明與原本無異。
不得再抗告。
                                                書記官  林  端  容
中      華      民      國      九十     年       十      月     三     日
                                                                        Ｉ


司法院資訊處製作；財團法人民間司法改革基金會備份。
